【裁判字號】    98,財管,69
【裁判日期】    990108
【裁判案由】    選任遺產管理人
【裁判全文】
臺灣屏東地方法院民事裁定              98年度財管字第69號
聲  請  人  高雄市稅捐稽徵處新興分處
法定代理人  丁○○
代  理  人  丙○○
上列聲請人聲請選任被繼承人甲○○遺產管理人事件，本院裁定
如下：
    主  文
選任乙○（男，民國○○年○ 月○○日生，身分證統一編號：Ｚ00000
0000號）為被繼承人甲○○（男，民國○○年○○月○○日出生，身分
證統一編號：Ｚ000000000號，最後住所地為屏東縣林邊鄉○○村
○○路54巷13弄31號，民國95年3 月12日死亡）之遺產管理人。
聲請程序費用新臺幣壹仟元由被繼承人甲○○之遺產負擔。
    理  由
一、聲請意旨略以：被繼承人甲○○因滯欠稅捐未繳納，其於民
    國95年3 月12日死亡，遺有汽車1 輛。被繼承人死亡後，其
    全部繼承人皆已死亡或拋棄繼承，其親屬會議復未於繼承開
    始後一個月內選定遺產管理人。聲請人為甲○○之債權人，
    係利害關係人，為此聲請選任被繼承人甲○○之遺產管理人
    等語。
二、按繼承開始時，繼承人有無不明者，而無親屬會議，或親屬
    會議未於1 個月內選定遺產管理人者，利害關係人得聲請法
    院選任遺產管理人，並由法院依公示催告程序，定6 個月以
    上之期限，公告繼承人，命於期限內承認繼承，民法第1177
    條、第1178條分別定有明文。此為關於無人承認繼承之規定
    。又先順序繼承人均拋棄其繼承權時，由次順序之繼承人繼
    承，其次順序繼承人有無不明或第四順序之繼承人均拋棄其
    繼承權者，準用關於無人承認繼承之規定，民法第1176 條
    第6 項亦有明文。
三、經查，聲請人主張上開各情，業據提出戶政連線除戶資料及
    戶籍資料、高雄市稅捐稽徵處欠稅總歸戶查詢情形表、全國
    財產稅總歸戶財產查詢清單、本院屏惠家恆字第95繼351 號
    函、台灣高雄地方法院民事執行處95雄院隆94執敬字第4807
    0 號函各1 紙為證，並經本院依職權調取本院95年度繼字第
    351 號拋棄繼承卷宗閱明無訛，堪信為真實，依前開民法第
    1176條第6 項規定，自應準用關於無人承認繼承之規定。而
    被繼承人甲○○之親屬會議並未於死亡發生之日起1 個月內
    選定遺產管理人陳報法院，聲請人為被繼承人之債權人，係
    利害關係人，是依首開規定，聲請人聲請法院選任遺產管理
    人，經核尚無不合。本院審酌第三人乙○為被繼承人之父，
    對被繼承人之遺產概況應有所知悉，又其已向本院聲明拋棄
    繼承，與聲請人及被繼承人間均無何利害關係，其自身亦表
    達有意願擔任遺產管理人一職，以協助被繼承人遺產之清理
    （見本院98年12月29日訊問筆錄），爰選任第三人乙○為被
    繼承人甲○○之遺產管理人。
四、依非訟事件法第24條第1 項、第157 條，裁定如主文。
中    華    民    國    99    年    1     月    8     日
                        家事庭法  官  林雅莉
以上正本係照原本作成。
如不服本裁定應於送達後10日內向本院提出抗告狀，並繳納抗告
費新臺幣1,000元。
中    華    民    國    99    年    1     月    8     日
                              書記官  胡世瑩

司法院資訊處製作；財團法人民間司法改革基金會備份。
